臺灣高雄地方法院刑事判決　　　　　　99年度審易字第5253號
公　訴　人　臺灣高雄地方法院檢察署檢察官
被　　　告　王思舜
上列被告因竊盜案件，經檢察官提起公訴（99年度偵字第23617
、23764、24798號），被告就被訴事實為有罪之陳述，經本院告
知簡式審判程序之旨，並聽取被告與公訴人之意見後，本院裁定
進行簡式審判程序，判決如下：
    主  文
王思舜犯毀越安全設備竊盜罪，共貳罪，均累犯，各處有期徒刑
壹年。又犯竊盜罪，累犯，處有期徒刑柒月。應執行有期徒刑貳
年陸月。
    事 實 及 理 由
一、本件被告王思舜所犯均為死刑、無期徒刑、最輕本刑為3年
    以上有期徒刑以外之罪，其於審判程序中就被訴事實為有罪
    之陳述，經本院告知簡式審判程序之旨，並聽取當事人意見
    後，認宜進行簡式審判程序，爰依刑事訴訟法第273條之1第
    1 項規定，裁定進行簡式審判程序，合先敘明。又簡式審判
    程序之證據調查，依刑事訴訟法第273條之2規定，不受同法
    第159條第1項審判外陳述排除之限制，再被告對於卷內之各
    項證據亦不爭執證據能力（本院卷第19頁背面、第20頁），
    故卷內所列之各項證據，自得作為證據，先予敘明。
二、本件犯罪事實及證據，除證據部分補充「被告於本院審理時
    之自白」外，餘均引用附件檢察官起訴書所載。
三、按刑法第321 條第1 項第2 款所謂之「安全設備」，係指依
    社會通常觀念足認為防盜之設備而言，窗戶具有防盜之作用
    ，應屬刑法第321 條第1 項第2 款所定之其他安全設備（最
    高法院55年台上字第547 號判例、45年台上字第1443號判例
    參照）；次按刑法第321 條第1 項第2 款之毀越門扇安全設
    備竊盜罪，關於「毀越」指毀損與踰越而言，其中毀損門扇
    安全設備竊盜罪，乃同法第354 條之毀損罪與普通竊盜罪之
    結合犯。被告上開毀損安全設備，係犯普通竊盜罪之加重情
    形，已結合於所犯加重竊盜之罪質中，自不能於論以加重竊
    盜罪外，更行論以毀損罪（最高法院92年度台非字第6 號判
    決意旨可資參照）。是被告於起訴書犯罪事實(一)所為係徒手
    將2 扇百葉窗拆毀之後進入夜間無人居住之學校健康中心行
    竊；其起訴書事實(二)所為係徒手擊破教室窗戶進入夜間無人
    居住之教室行竊之行為，核其所為均係犯刑法第321 條第1
    項第2 款之毀越安全設備竊盜罪；被告犯罪事實(三)所為，係
    犯刑法第320 條第1 項之普通竊盜罪（本件被告侵入他人建
    築物部分，均未據告訴）。又被告所犯上開3 罪，犯意各別
    ，罪質各異，行為互殊，應予分論併罰。又被告有起訴書犯
    罪事實欄所載之犯罪前科及執行情形，有臺灣高等法院被告
    前案紀錄表1 份在卷可查，其於上開有期徒刑執行完畢後5
    年內，故意再犯本件有期徒刑以上之3 罪，均為累犯，應依
    刑法第47條第1 項之規定加重其刑。審酌被告四肢健全，年
    輕力壯，竟不思以己力賺取所需，率爾竊取他人財物，侵害
    他人之財產權，所為實屬不該，且前有多次竊盜、偽造文書
    及妨害性自主等前科，素行不佳，有臺灣高等法院被告前案
    紀錄表在卷可參，經科刑服刑之後，猶再犯本件，足見其尚
    未悔改，並未能因此心生警惕，又本件被告係侵入校園犯罪
    ，其中事實(一)、(二)2 罪更係於夜間侵入而犯之（被告於審理
    中雖稱事實(一)係早上6 點多時去的云云【參本院卷第19頁】
    ，惟查其於偵訊中曾自承事實(一)係伊於當天凌晨3 、4 點時
    前往該校所犯，並就所竊財物及變賣對象、所得金錢暨竊盜
    之情節等均陳述甚詳【參99年度偵字第23617 號卷第40頁】
    ，故本院仍以其偵訊時所供較為可信。），除侵害學校資產
    ，影響學校正常運作外，其行為對於學校全體師生之心理均
    造成恐慌，危害校園安寧及安全甚鉅，情節非輕，故量刑不
    宜過輕，惟念其犯後已坦承犯行，態度尚可，復斟酌其犯罪
    動機、目的、手段等一切情狀，本院綜合上情，認檢察官請
    求就被告加重竊盜罪部分各量處有期徒刑10月，普通竊盜罪
    部分有期徒刑5 月，合併定執行有期徒刑2 年等語，均屬過
    輕，爰分別量爰處如主文所示之刑，並定其應執行之刑，以
    示懲儆。
四、據上論斷，應依刑事訴訟法第273條之1第1項、第299條第1
    項前段、第310條之2、第454條第2項，刑法第321條第1項第
    2 款、第320 條第1 項、第47條第1 項、第51條第5 款，刑
    法施行法第1條之1，判決如主文。
五、如不服本判決，應於判決送達後10日內向本院提出上訴狀。
本件案經檢察官王清海到庭執行職務。
中    華    民    國    100    年    1    月    14    日
                  刑事第十庭    法  官  張  震
以上正本證明與原本無異。
如不服本判決應於收受送達後10日內向本院提出上訴書狀，並應
敘述具體理由；如未敘述上訴理由者，應於上訴期間屆滿後20日
內向本院補提理由書（均須按他造當事人之人數附繕本）「切勿
逕送上級法院」。
中    華    民    國    100    年    1    月    14    日
                                書記官  邱家銘
附錄本判決論罪科刑之法條：
中華民國刑法第320條
意圖為自己或第三人不法之所有，而竊取他人之動產者，為竊盜
罪，處5年以下有期徒刑、拘役或5百元以下罰金。
意圖為自己或第三人不法之利益，而竊佔他人之不動產者，依前
項之規定處斷。
前二項之未遂犯罰之。
中華民國刑法第321條
犯竊盜罪而有左列情形之一者，處6月以上、5年以下有期徒刑：
一、於夜間侵入住宅或有人居住之建築物、船艦或隱匿其內而犯
    之者。
二、毀越門扇、牆垣或其他安全設備而犯之者。
三、攜帶兇器而犯之者。
四、結夥三人以上而犯之者。
五、乘火災、水災或其他災害之際而犯之者。
六、在車站或埠頭而犯之者。
前項之未遂犯罰之。
附件：
臺灣高雄地方法院檢察署檢察官起訴書
                                     99年度偵字第23617號
                                     99年度偵字第23764號
                                     99年度偵字第24798號
    被      告  王思舜  男  34歲（民國○○年○月○日生）
                        住高雄縣鳳山市○○路34巷1號（高
                        雄縣鳳山市第一戶政事務所）
                        居高雄市三民區○○○路46巷87號
                        （另案在臺灣高雄監獄執行中）
                        國民身分證統一編號：Ｚ000000000號
上列被告因竊盜案件，已經偵查終結，認應該提起公訴，茲將犯
罪事實及證據並所犯法條分敘如下：
        犯罪事實
一、王思舜前因竊盜案件，經臺灣高雄地方法院以94年度簡字第
    5478號判處有期徒刑3月確定，於民國95年8月10日縮刑期滿
    執行完畢。詎其仍不知悔改，竟意圖為自己不法之所有，分
    別為下列行為：
(一)於98年7月6日3、4時許，徒手將2扇百葉窗毀壞拆下丟置窗
    戶旁後，進入高雄市三民區○○○路50號高雄中學健康中心
    內，竊取張益宜即高雄中學護士所持有置放在該處之電腦主
    機及螢幕各1部（價值新台幣【下同】2萬9,500元），得手
    後，隨即離去，且將上開竊得之物變賣花用；嗣於98年7月6
    日8時40分許，在上址，經張益宜發現上開物品遭竊，報警
    處理，為警在窗戶外水泥地上採獲毛巾1條，經送內政部警
    政署刑事警察局鑑識中心去氧核醣核酸資料庫比對，結果該
    毛巾上斑跡之DNA-STR型與被告之DNA型別相同，始知上情。
(二)於98年11月25日5時許，徒手擊破高雄市○○區○○路687號
    大義國中資源教室之玻璃窗後，進入該教室內，竊取周鳳玉
    即大義國中教師所持有之17吋液晶電腦螢幕（價值2,000元
    ）1部，得手後即逃逸，並將上開竊得之物變賣花用；嗣於
    98年11月25日8時55分許，在上址，周鳳玉發現上開物品遭
    竊，報警處理，為警在遭打破窗戶下與洗手台間之黃色毛巾
    1條內採獲血跡，經送內政部刑事警察局鑑驗，比對結果為
    被告之DNA型別，始知上情。
(三)於99年1月3日14時10分許前某時，趁人不注意之際，進入高
    雄市新興區○○○路32號信義國小東棟2樓教務處內，竊取
    信義國小所有之HP廠牌、型號DC5850號之電腦主機1部、ASU
    S廠牌之液晶螢幕1部及自另電腦主機上拆卸下之電腦CPU、
    硬碟、光碟機各1個等物（價值2萬7,000元）後即離去，並
    將上開竊得之物變賣花用；嗣於99年1月3日14時10分許，經
    信義國小教職員發現上開物品遭竊，報警處理，為警在搬離
    原位置之獎狀上採得指紋1枚，經送內政部刑事警察局鑑驗
    ，比對結果與被告指紋卡之右食指指紋相符，始悉上情。
二、案經高雄市政府警察局三民第一分局、左營分局、新興分局
    分別移送偵辦。
        證據並所犯法條
一、證據清單及待證事實
  ┌──┬──────────┬──────────────┐
  │編號│   證  據  名  稱   │      待  證  事  項        │
  ├──┼──────────┼──────────────┤
  │ 一 │被告王思舜於警詢及偵│(一)被告坦承於上開(一)時、地，│
  │    │查中之供述          │    徒手毀壞高雄中學健康中心│
  │    │                    │    之窗戶，竊取上開電腦主機│
  │    │                    │    及螢幕1部，將竊得之電腦 │
  │    │                    │    主機變賣所得花用，且扣案│
  │    │                    │    之毛巾為其擦汗之事實。惟│
  │    │                    │    辯稱：將電腦螢幕擺放在百│
  │    │                    │    葉窗旁未拿走云云。      │
  │    │                    │(二)被告坦承於上開(二)時、地，│
  │    │                    │    徒手擊破大義國中資源教室│
  │    │                    │    之窗戶，竊得上開電腦主機│
  │    │                    │    1部後變賣所得花用，扣案 │
  │    │                    │    之黃色毛巾為其擦手之血液│
  │    │                    │    之事實。                │
  │    │                    │(三)被告坦承於上開(三)時、地，│
  │    │                    │    進入信義國小教務處，竊得│
  │    │                    │    上開電腦主機及螢幕各1部 │
  │    │                    │    及另電腦主機上拆卸之電腦│
  │    │                    │    CPU、硬碟、光碟機各1個等│
  │    │                    │    物，竊得後將之變賣所得花│
  │    │                    │    用之事實。              │
  ├──┼──────────┼──────────────┤
  │ 二 │證人張益宜於警詢中之│證明上開(一)時、地，發現高雄中│
  │    │證述                │學健康中心內，百葉窗2扇遭拆 │
  │    │                    │卸，其所持有之上開電腦主機及│
  │    │                    │螢幕各1部遭竊之事實。足認被 │
  │    │                    │告辯稱未搬走電腦螢幕乙情不足│
  │    │                    │採信。                      │
  ├──┼──────────┼──────────────┤
  │ 三 │證人周鳳玉於警詢中之│證明上開(二)時、地，發現大義國│
  │    │證述                │中資源教室內，其所持有之上開│
  │    │                    │電腦液晶螢幕1部遭竊之事實。 │
  ├──┼──────────┼──────────────┤
  │ 四 │證人黃俊傑於警詢中之│證明上開(三)時、地，發現信義國│
  │    │證述                │小教務處內之上開電腦主機及液│
  │    │                    │晶螢幕各1部及另電腦主機上之 │
  │    │                    │電腦CPU、硬碟、光碟機各1個等│
  │    │                    │物遭竊之事實。              │
  ├──┼──────────┼──────────────┤
  │ 五 │(一)高雄市政府警察局│(一)現場查獲之毛巾經送驗結果│
  │    │    三民第一分局現場│    ，其上班跡之DNA-STR型與 │
  │    │    勘查報告（含現場│    被告DNA型別相同，足見於 │
  │    │    勘查採證物品清單│    上揭(一)時、地，遭人毀壞2 │
  │    │    、現場照片、內政│    扇百葉窗後竊取上開(一)所示│
  │    │    部警政署刑事警察│    物品為被告所為之事實。  │
  │    │    局鑑定書等）1份 │(二)現場查獲之黃色毛巾上血跡│
  │    │(二)現場照片18張、高│    ，經送驗結果，其上之DNA │
  │    │    雄市政府警察局99│    型與被告DNA型別相同，足 │
  │    │    年1月21日鑑驗書1│    見於上揭(二)時、地，遭人擊│
  │    │    份、內政部警政署│    破窗戶後竊取上開(二)所示物│
  │    │    刑事警察局99年4 │    品為被告所為之事實。    │
  │    │    月27日鑑定書1份 │(三)於上揭(三)獎狀上採得之指紋│
  │    │    、現場勘察出勤紀│    1枚，經鑑驗後與被告指紋 │
  │    │    錄表1份、現場勘 │    卡之右食指指紋相符，足見│
  │    │    察採證物品清單1 │    於上揭(三)時、地，遭人竊得│
  │    │    份等資料        │    上開(三)所示物品為被告所為│
  │    │(三)高雄市政府警察局│    之事實。                │
  │    │    99年1月22日函文 │                            │
  │    │   （含內政部警政署 │                            │
  │    │   刑事警察局99年1月│                            │
  │    │   18日鑑定書）、證 │                            │
  │    │   物採驗紀錄表1張、│                            │
  │    │   高雄市政府警察局 │                            │
  │    │   新興分局現場勘察 │                            │
  │    │   報告1份、現場照片│                            │
  │    │   8張等資料        │                            │
  └──┴──────────┴──────────────┘
二、核被告王思舜上開(一)(二)所為，係犯刑法第321條第1項第2款
    之加重竊盜罪嫌及上開(三)所為，係犯刑法第320條第1項之竊
    盜罪嫌。被告上開3次竊盜犯行，犯意各別，行為互殊，請
    予分論併罰。又被告有上揭犯罪事實欄所載之論罪科刑情形
    ，有刑案資料查註紀錄表可參，其於5年內故意再犯本件有
    期徒刑以上之罪，為累犯，請依刑法第47條第1項規定加重
    其刑。
三、依刑事訴訟法第251條第1項提起公訴。
    此  致
臺灣高雄地方法院
中    華    民    國    99    年    11    月    15    日
                          檢  察  官  呂幸玲
上正本證明與原本無異
中    華    民    國    99    年    11    月    24    日
                          書  記  官
中華民國刑法第321條
（加重竊盜罪）
犯竊盜罪而有左列情形之一者，處 6 月以上、 5 年以下有期徒
刑：
一、於夜間侵入住宅或有人居住之建築物、船艦或隱匿其內而犯
    之者。
二、毀越門扇、牆垣或其他安全設備而犯之者。
三、攜帶兇器而犯之者。
四、結夥三人以上而犯之者。
五、乘火災、水災或其他災害之際而犯之者。
六、在車站或埠頭而犯之者。
前項之未遂犯罰之。
中華民國刑法第320條
（普通竊盜罪、竊佔罪）
意圖為自己或第三人不法之所有，而竊取他人之動產者，為竊盜
罪，處5  年以下有期徒刑、拘役或 5 百元以下罰金。
意圖為自己或第三人不法之利益，而竊佔他人之不動產者，依前
項之規定處斷。
前二項之未遂犯罰之。